【裁判字號】    98,簡上,6
【裁判日期】    990127
【裁判案由】    確認本票債權不存在
【裁判全文】
臺灣嘉義地方法院民事判決               98年度簡上字第6號
上訴人即被上訴人
            乙○○
訴訟代理人  莊安田律師
上訴人即被上訴人
            丁○○
訴訟代理人  何永福律師
複  代理人  廖道成律師
上列當事人間確認本票債權不存在等事件，上訴人對於民國97年
11月28日本院嘉義簡易庭97年度嘉簡字第754 號第一審判決各自
提起上訴，本院於99年1月13日言詞辯論終結，判決如下：
    主  文
原判決關於駁回上訴人丁○○後開第二項之訴部分，暨命其負擔
訴訟費用之裁判均廢棄。
上開廢棄部分，確認上訴人乙○○執有經本院九十七年度司票字
第六四二號裁定准予強制執行如附表所示之本票，於超過新臺幣
柒萬貳仟陸佰拾陸元，及自民國九十六年十一月二十五日起至
清償日止，按年息百分之六計算利息部分，對上訴人丁○○之本
票債權不存在。
上訴人丁○○其餘上訴駁回。
上訴人乙○○之上訴駁回。
第一審關於命丁○○負擔訴訟費用新臺幣壹仟貳佰元部分，及第
二審關於上訴人丁○○上訴之訴訟費用新臺幣壹仟伍佰元部分，
由上訴人丁○○負擔新臺幣壹仟玖佰肆拾元，餘由上訴人乙○○
負擔。第二審關於上訴人乙○○上訴之訴訟費用新臺幣仟壹佰
伍拾元部分，由上訴人乙○○負擔。
    事實及理由
壹、按確認法律關係之訴，非原告有即受確認判決之法律上利益
    者，不得提起之，民事訴訟法第247條第1項前段定有明文。
    所謂即受確認判決之法律上利益，係指法律關係之存在與否
    不明確，原告主觀上認為其在法律上之地位有不安之狀態存
    在，且此種不安之狀態，能以確認判決將之除去者而言（最
    高法院52年臺上字第1240號判例參照）。本件上訴人乙○○
    執上訴人丁○○所簽發如附表所示之本票（下稱系爭本票）
    向本院聲請強制執行之裁定，經本院以97年度司票字第 642
    號裁定准予強制執行等情，為兩造所不爭執，並經本院調取
    上開民事案卷核閱無訛，是系爭本票既已由上訴人乙○○持
    有並主張權利，上訴人丁○○復否認該本票之票據債權存在
    ，則上訴人丁○○就系爭本票之債權是否存在，即影響其法
    律上地位，而上開不安之狀態，得以本件確認判決將之除去
    ，揆諸前揭規定及說明，上訴人丁○○提起本件確認之訴，
    應有受確認判決之法律上利益，合先說明。
貳、上訴人即被上訴人丁○○主張略以：
一、除與原審判決書所載陳述者相同援予引用外，茲補稱：其曾
    向上訴人乙○○借款新臺幣（下同）30萬元，並簽發交付系
    爭本票，惟其已於民國95年10月2日清償20萬元，僅餘10 萬
    元未償還。又上訴人乙○○於90年間向其借用門牌號碼為嘉
    義縣水上鄉下寮村下寮117 號之房屋（下稱系爭房屋）及其
    內之傢俱居住使用，上訴人乙○○雖已於97年11月16日搬離
    系爭房屋，卻將屋內裝潢及傢俱破壞毀損，就毀損屋內馬桶
    及樓梯扶手之事實，業經鈞院98年度易字第187 號刑事判決
    認定在案，而此部份修復費用分別為馬桶4,500元及工資500
    元，扶手欄杆38,000元，合計42,500元；就毀損屋內牆壁及
    地板磁磚部分，雖經鈞院檢察官於起訴書認定構成要件不符
    ，惟上訴人乙○○既塗污及以不明液體損傷系爭房屋之牆壁
    及地板磁磚，即應負修復之責，此部份修復費用，油漆工程
    費35,000元、地板洗石子及地磚之材料及工程費為19,400元
    ，合計54,400元；另就房屋外之遮雨棚、電源總開關鐵皮外
    殼、浴室窗戶、二樓鋁門窗、紗窗、三樓陽台天花板、三樓
    房間天花板及裝潢隔間等部分，雖亦經鈞院檢察官於起訴書
    載明難認上訴人乙○○基於毀損犯意加以毀損等語，然前揭
    刑事案件證人林榮壽、張素碧均於偵查中證稱：95、96年間
    接受上訴人丁○○委託仲介出售系爭房屋時，曾進入觀看，
    系爭房屋之裝潢並無毀損等情，且觀諸系爭房屋三樓裝潢隔
    間毀損之情形，顯非上訴人乙○○使用7 年所造成之自然老
    舊現象，是其縱非故意毀損，亦未盡善良管理人之保管責任
    ，應負回復原狀之責，此部份損壞之物品修復費用分別為15
    0,981元、21,300元，合計172,281元。另上訴人丁○○為上
    訴人乙○○代繳97年7月至97年11月之電費共計3,364元。綜
    上所述，系爭房屋修復及代繳費用共計272,545 元，已逾上
    訴人丁○○積欠上訴人乙○○之10萬元，爰以此部分之債權
    主張抵銷。從而，上訴人乙○○對上訴人丁○○即無系爭本
    票之債權存在，上訴人乙○○持系爭本票向鈞院提出本票准
    許強制執行之聲請，並經鈞院以97年度司票字第642 號裁定
    准許，上訴人丁○○自有提起確認系爭本票之本票債權不存
    在之必要等語。
二、並聲明：(1)原審判決不利於上訴人丁○○部分廢棄；(2)前項
    廢棄部分，確認本院97年度司票字第642 號裁定，命上訴人
    丁○○給付上訴人乙○○300,000元其中之100,000元，及自
    96年11月25日起至清償日止，按年息百分之6 計算利息之本
    票債權不存在；(3)上訴人乙○○應將系爭本票返還上訴人丁○○；(4)上訴人乙○○不得以本院97年度司票字第642 號裁
    定及其確定證明書為執行名義，聲請強制執行上訴人丁○○
    所有之財產；(5)上訴人乙○○持前揭執行名義聲請本院以97
    年度執字第2529號所為之強制執行程序應予撤銷；(6)上訴人
    乙○○之上訴駁回；(7)第一、二審訴訟費用由上訴人乙○○
    負擔。
、上訴人乙○○除原審抗辯外，茲補稱：
一、查95年10月2 日係上訴人丁○○大女兒開紅色車輛載其前來
    還款20萬元，並非由丁○○友人即證人戊○○搭載，且上訴
    人丁○○開立交付之本票共有2張，因其配偶不識字，才將2
    張本票均取出，此經證人吳來興於原審證述在卷。由上訴人
    乙○○配偶取出2 張本票乙情，可證上訴人丁○○確實向其
    借貸2筆款項，一筆為20萬元，1筆為30萬元，而上訴人丁○○僅清償20萬元之債務，尚有30萬元債務未清償，原審採用
    證人戊○○之供述，而認證人吳來興供述不可採，遽為不利
    之裁判，顯然不當。
二、按當事人主張有利於己之事實者，就其事實有舉證責任，民
    事訴訟法第277 條定有明文。系爭房屋為34年之老舊房屋，
    上訴人乙○○搬入系爭房屋居住迄搬出為止，系爭房屋均屬
    原封不動，上訴人丁○○主張抵銷之金額，無非以其屋內之
    裝潢及傢俱係遭上訴人乙○○毀損所致，故上訴人丁○○自
    應負舉證之責。系爭房屋的馬桶及扶手欄杆，均非上訴人乙○○所毀損，且上訴人丁○○提出之估價單金額亦屬過高，
    至於其他部分，業經檢察事務官赴現場履勘後，均認非故意
    人為毀損，上訴人乙○○自毋庸負損害賠償之責。
三、並聲明：(1)原審判決不利上訴人乙○○之部分廢棄；(2)上訴
    人丁○○之上訴駁回；(3)第一、二審訴訟費用由上訴人丁○○負擔。
肆、本件依民事訴訟法第270條之1第1項第3款規定，整理並協議
    兩造不爭執事項暨簡化爭點為：
一、兩造不爭執之事項
  (一)上訴人乙○○於92年11月24日交付借款30萬元予上訴人丁○○，上訴人丁○○則簽發系爭本票交給上訴人乙○○收執，
    上訴人乙○○持之向本院聲請裁定准予強制執行，經本院97
    年度司票字第642號裁定准予強制執行在案。
  (二)上訴人丁○○於95年10月 2日將20萬元返還給上訴人乙○○
    。
  (三)上訴人乙○○以前揭准予強制執行之裁定，聲請對上訴人丁○○所有之不動產為強制執行，經本院97年度執字第 25259
    號查封在案。
二、本件爭執之事項
  (一)上訴人丁○○是否曾另向上訴人乙○○借款20萬元，並開立
    同面額之本票交給上訴人乙○○收執？系爭本票30萬元是否
    為另一筆債權？
  (二)上訴人丁○○於95年10月2 日返還之20萬元，係清償附表所
    示票據之借款，抑或清償上訴人乙○○主張另一筆20萬元之
    借款？
  (三)上訴人丁○○就尚積欠之10萬元借款，主張以上訴人乙○○
    毀損財物之賠償金額及代繳費用加以抵銷，是否有理由？
伍、本院得心證之理由：
一、上訴人乙○○就主張另有20萬元借款乙事，未舉證證明之
  (一)按當事人主張有利於己之事實者，就其事實有舉證之責任，
    ，民事訴訟法第277 條前段定有明文。又清償借款，乃債務
    人之義務，是債務人主張已全部清償或為部分清償，自應由
    其證明之。而債權人受領債務人清償之款項後，復主張債務
    人另有他筆借款，並以債務人係清償他筆借款債務為由，否
    認債務人已為之清償，則關於債權人主張債務人另有他筆借
    款乙節，自應轉應由債權人舉證證明之。本件上訴人丁○○
    於95年10月2 日將20萬元借款返還給上訴人乙○○乙情，為
    兩造所不爭執，堪信屬實，則上訴人丁○○所主張就系爭面
    額30萬元之本票債務已清償20萬元之事實，堪認已盡舉證責
    任。然此情為上訴人乙○○所否認，並主張上訴人丁○○係
    清償另一筆20萬元之借款債務等語，揆諸前揭說明，上訴人
    乙○○就所主張另有一筆20萬元借款債權存在之事實，應舉
    證證明之。
  (二)經查，證人吳來興於原審雖陳稱：丁○○還錢當天我有在場
    ，丁○○說今天拿20萬元要還乙○○，另外那30萬元暫時沒
    辦法還，乙○○進去拿2張票出來，我看到乙○○手上有2張
    票，1張20萬元，另外1張30萬元等語；然與證人戊○○於原
    審時證稱：當天我載丁○○去乙○○住處還錢，乙○○就叫
    他太太拿本票出來，由乙○○交給丁○○，後來乙○○算錢
    知道只還20萬元，就將票拿回來，說還有10萬元沒還，丁○○說乙○○還房子的時候，就會還這10萬元，乙○○的太太
    只拿1 張票出來等語，兩者說法截然不同（詳原審97年11月
    20日言詞辯論筆錄）。本院參諸上訴人乙○○告訴戊○○偽
    證案件中，乙○○於偵查時陳稱：我在92年2 月28日退休，
    約在91年8、9月搬進丁○○房子，住進去1 個月，她就要跟
    我要房租，我就拿放在家裡的現金30萬元出來給丁○○，大
    概過了1 個多月，約91年10、11月間，她跟我說發生車禍，
    向我借20萬元，我借丁○○20萬元沒多久，我就叫她女兒鍾
    鳳娥開票給我，鍾鳳娥拿了2 張本票給我等語，業據本院調
    閱臺灣地方法院檢察署98年度偵字第6584號偵查卷宗核閱無
    訛。由上訴人乙○○已特定其「92年2 月28日退休」之時點
    ，並以該時點回溯所主張丁○○借款20萬元之時間，堪認上
    訴人乙○○於前揭偵查案件中所述「約91年10、11月間，丁○○向其借款20萬元，沒多久鍾鳳娥拿了2 張本票」乙情，
    並無記憶模糊不明之處。然上訴人乙○○於本院98年3 月12
    日行準備程序時則陳稱：3、4 年前我孫子住院，鍾鳳娥拿2
    張本票給我，就是本件的20萬元及30萬元本票等語（詳本院
    上訴卷第53頁），以此回推，上訴人乙○○於本院主張收受
    20萬元本票之時間點，約係在95、94年間，與其偵查中所述
    係在91年10、11月間，兩者相距懸殊，已有未合。
  (三)況查，上訴人乙○○於前揭刑事案件偵查中復供稱：借給丁○○的20萬元，我寄在吳來興那裡，我跟他講，他就去拿給
    我，吳來興到底是從銀行領出或從家裡拿出來，我不清楚等
    語，業據本院調閱前揭偵查卷宗查明無訛。然原審質之證人
    吳來興：是否知悉丁○○向乙○○借款？借款時間、金額？
    證人吳來興則證稱：丁○○何時借的我不知道，但丁○○來
    還錢時，我有看到乙○○那裡有2 張票，1張30萬元，1張20
    萬元等語（詳原審97年11月20日言詞辯論筆錄）。互核上訴
    人乙○○及證人吳來興前揭說詞，證人吳來興顯然對於乙○○主張借給丁○○20萬元之資金來源，毫無所悉，僅強調丁○○還款當日其有目睹2 張本票乙事，然此與上訴人乙○○
    於偵查中陳稱係將現金寄放在姪子吳來興處，並且向吳來興
    取回20萬元後借給丁○○乙情，兩者就20萬元資金來源重要
    之點，所述竟相互矛盾，顯見證人吳來興於原審之供述，僅
    係配合上訴人乙○○之主張而為，其立場偏頗且迴護上訴人
    乙○○，本院認證人吳來興於原審之陳述，無足憑採。而證
    人戊○○於原審、本院及前揭偵查案件中，歷次陳述內容皆
    屬一致，且與兩造均無親屬關係，亦無利害攸關，是本院認
    證人戊○○於原審及本院之證述，應與事實相符而可採信。
  (四)本院復質之：關於所主張有另筆20萬元借款，有何證據可資
    佐證？上訴人乙○○則陳稱：借款當時有上訴人丁○○大女
    兒己○○在場，2 張本票係上訴人丁○○女兒鍾鳳娥拿來的
    云云。惟證人己○○及鍾鳳娥於本院證述時，均否認有陪同
    上訴人丁○○向上訴人乙○○借款20萬元，及將2 張本票交
    付給上訴人乙○○乙情，本院佐以上訴人乙○○主張鍾鳳娥
    交付2 張本票之時間點，在本院所述與其偵查中所言，並不
    相符，已難採信，復參以證人吳來興於原審證述曾目睹有 2
    張本票，1張20萬元，1張30萬元云云，亦無足取，應以證人
    戊○○於原審及本院證稱丁○○還款當日，乙○○太太只有
    拿出1 張本票乙情，認與事實相符而足以採信。基上，上訴
    人乙○○前揭所舉證據，皆不足以證明另有1 筆20萬元借款
    債權存在之事實，則上訴人乙○○主張其對上訴人丁○○另
    有1筆20萬元借款，上訴人丁○○95年10月2日返還之20萬元
    ，係清償該筆20萬元借款云云，皆無可採。是本件上訴人丁○○返還上訴人乙○○之20萬元，確係清償系爭本票債務乙
    節，亦足認定。
二、上訴人丁○○得以主張抵銷之金額合計為27,364元
  (一)查上訴人丁○○就系爭本票債務已清償20萬元，已如前述，
    則上訴人丁○○尚餘10萬元票款猶未清償，然其主張以上訴
    人乙○○毀損財物之賠償金額及代墊費用加以抵銷，則為上
    訴人乙○○所否認。是本件應續予查明上訴人丁○○抵銷之
    主張，是否有理由？
  (二)經查，上訴人丁○○告訴乙○○毀損之刑事案件中，系爭房
    屋毀損狀況經臺灣嘉義地方法院檢察署檢察事務官勘驗結果
    為：「1.編號3：其馬桶已拆解擱置，一旁有2條毛巾及浴廁
    用刷子1支，其毀損係人為破壞，2.編號5：1樓無欄杆，1樓
    通往2 樓處留有部分扶手，扶手有切斷痕，其毀損係人為破
    壞。」，有勘驗筆錄及現場照片附於本院98年度易字第 187
    號毀棄損壞刑事卷宗可按。水電工朱聘棠於前揭毀棄損壞案
    件偵查中亦證稱：我一共去過2次，2次都是丁○○帶我去，
    日期大約是97年11月底，接連著前後2 天。丁○○帶我進去
    查看該屋水電有無問題。我見到馬桶時，就先看到1 支馬桶
    刷插在馬桶裡面，我以沖水方式試驗，發現馬桶不通，依我
    的專業我判斷是被不明物堵住，所以我就把馬桶拆開，才發
    現裡面被塞了2 條毛巾，此外1樓至2樓之扶手，亦已不見等
    語（詳本院前揭毀棄損壞刑事卷宗）。足見系爭房屋廁所馬
    桶係遭強行塞入毛巾致無法沖水而不堪使用，且1樓通往2樓
    之樓梯鐵欄杆扶手亦經拆除等情，應堪認定。
  (三)然上訴人乙○○居住系爭房屋期間，前揭廁所馬桶及1 樓通
    往2 樓之樓梯鐵欄杆扶手均屬完好乙情，業據證人即台糖房
    屋仲介專員林榮壽於前揭毀棄損壞刑事案件中證稱：我在95
    年9 月間去看房子，當時任職台糖房屋仲介專員；我看門口
    、1樓、2樓全部房間，3 樓當時因被告表示，他兒子沒有在
    家，門鎖住，所以沒有進入。而照片3 ：馬桶是可用的。照
    片6 ：1到3樓的鐵欄桿扶手是完整的等語；核與大立房屋仲
    介公司行銷人員張素碧於前揭刑事案件證述：96年1 月間，
    我們公司承接丁○○房屋買賣案，我去過2次，第1次是在96
    年1 月，我和同事先去看房子的內裝，當時有仔細看完房子
    全貌，包括1到3樓，第2次是在96年2月我帶客人去看房子。
    而照片3：馬桶完好；照片6：1到3樓都有完整的紅色手扶梯
    ，我有扶著上樓等語相符（詳本院前揭毀棄損壞刑事卷宗）
    ，亦足以證明上訴人乙○○居住期間，系爭房屋之廁所馬桶
    及1樓通往2樓之樓梯鐵欄杆扶手均屬完好。
  (四)而依系爭房屋廁所馬桶及欄杆毀損情形觀之，顯然係遭人為
    破壞所致，本院復參酌上訴人乙○○係97年11月16日搬離系
    爭房屋，此據其於原審自承在卷，而證人甲○○係97年11月
    底，陪同上訴人丁○○查看系爭房屋，並目睹廁所馬桶及欄
    杆毀損狀況，兩者時間緊接，是前揭毀損行為顯係上訴人乙○○所為，洵堪認定，且此情亦經本院98年度易字第187 號
    毀棄損壞刑事案件採認無訛。
  (五)至於上訴人乙○○雖主張吳來興知悉何人鋸掉樓梯扶手，並
    聲請傳喚。惟本院參酌證人吳來興於前揭毀棄損壞刑事案件
    中陳稱：其曾至系爭房屋，當時已沒有樓梯鐵欄杆扶手，且
    於17、18年前即已沒有云云，然其所言與台糖房屋仲介專員
    林榮壽及大立房屋仲介公司行銷人員張素碧之證詞不符，而
    證人林榮壽及張素碧係專門從事房屋行銷買賣為業，對於承
    接之房屋當仔細觀察及紀錄，且該二位證人之證詞互核一致
    ，自屬可信。反觀證人吳來興於本件確認本票債權不存在事
    件作證之證詞，係配合上訴人乙○○之主張而為，其立場偏
    頗且迴護上訴人乙○○，已如前述，是本院認吳來興於前揭
    刑事案件之陳述，亦與事實不符而無可採，且無傳喚調查之
    必要，附此敘明。
  (六)按二人互負債務，而其給付種類相同，並均屆清償期者，各
    得以其債務，與他方之債務，互為抵銷，民法第334 條定有
    明文。查上訴人乙○○對上訴人丁○○所有系爭房屋內之廁
    所馬桶及樓梯鐵欄杆扶手，既加以毀損致不堪使用，其對上
    訴人丁○○自應負賠償責任，又上訴人乙○○至97年11月16
    日方搬離系爭房屋，業據其於原審自承在卷，則上訴人丁○○代為墊付97年7 月至11月上訴人乙○○居住期間之電費，
    並請求於本件加以抵銷，自屬有據。至於上訴人丁○○得抵
    銷之金額，經證人甲○○於本院證稱：我到現場看時，馬桶
    已經阻塞不通了，我把馬桶敲掉，看到馬桶有塞毛巾在裡面
    ，所以要換新的馬桶，馬桶是4,500元，工資500元等語，且
    有馬桶毀損狀況之照片、證人甲○○出具之冠鋒水電行估價
    單附卷可稽（詳本院上訴卷第38、62、122 頁），則馬桶修
    復費用為5,000元（4,500+500= 5,000 ），堪以認定。另證
    人丙○○於本院證稱：98年3月5日我到現場估價，整棟樓梯
    從1樓到2樓半都毀損無法使用，欄杆原本是鐵的材質，欄杆
    部分有些生銹斷掉，有些是看起來是人為敲壞的，所以無法
    使用，每1 層樓都有斷掉的，人為敲壞的及生銹斷掉的比例
    ，各有一半。我估價的範圍是1樓到2樓半，估價的金額有包
    含工資等語，並有樓梯欄杆扶手毀損狀況之照片、證人丙○○出具之估價單附卷足參（詳本院上訴卷第38頁背面、64、
    132、133頁）。由證人丙○○前揭所述可知，系爭房屋樓梯
    扶手雖有損壞，但因生銹腐蝕及人為敲壞的比例，各占一半
    ，基此，上訴人乙○○就損壞欄杆扶手應負之修復費用，應
    為證人丙○○所出具估價單金額的半數即19,000元。又上訴
    人丁○○繳納系爭房屋97年7 月至11月之電費，並提出電費
    收據3 紙為憑（詳本院上訴卷第41、42頁），而上訴人乙○○至97年11月16日始搬離系爭房屋，此據其於原審自承無訛
    ，則使用系爭房屋97年7 月至11月之用電人為上訴人乙○○
    ，亦堪認定，則上訴人乙○○應返還上訴人丁○○前揭代繳
    電費共計3,364元（1,049+1,114 +1,201=3,364 ）。綜上，
    上訴人乙○○應賠償或返還之金額總計為27,364元（5,000+
    19,000+3,364=27,364 ），則上訴人丁○○於此範圍內主張
    以之抵銷對上訴人乙○○所負之10萬元票款債務，洵屬可採
    。
  (七)至於上訴人丁○○主張上訴人乙○○毀損屋內牆壁及地板磁
    磚部分，尚難認已達不堪使用之程度，而房屋外遮雨棚、電
    源總開關鐵皮外殼、浴室窗戶、二樓鋁門窗、紗窗、三樓陽
    台天花板、三樓房間天花板及裝潢隔間等部分，依上訴人丁○○提出毀損狀況照片觀之，系爭房屋興建已3 、40年，裝
    潢或天花板因受潮或長久使用而剝落脫離，尚難認係遭人為
    破壞所致，上訴人丁○○主張上訴人乙○○就此部分亦應負
    賠償責任，並以此部分之債權主張抵銷云云，則無可採。
三、承上，上訴人丁○○就系爭本票債務業已清償20萬元，且經
    其以上訴人乙○○應賠償及返還代墊之金額加以抵銷後，則
    上訴人乙○○就其持有之系爭本票，於超過72,636元（300,
    000-200,000-27,364=72,636 ）及自96年11月25日起至清償
    日止，按年息百分之6 計算利息部分，對上訴人丁○○之本
    票債權即不存在。惟上訴人丁○○就系爭本票尚積欠72,636
    元票款及法定遲延利息，上訴人乙○○自得保有系爭本票並
    持之聲請強制執行上訴人丁○○之財產。
陸、綜上所述，上訴人丁○○主張就系爭本票已清償20萬元，並
    以上訴人乙○○應賠償及返還代墊之金額抵銷後，請求確認
    上訴人乙○○對系爭本票之債權不存在等語。本院參酌上情
    ，認上訴人丁○○主張確認系爭本票，於超過72,636元及自
    96年11月25日起至清償日止，按年息百分之6 計算利息部分
    範圍之本票債權，對上訴人丁○○不存在部分，為有理由，
    應予准許，逾此範圍之請求，為無理由，不應准許。又上訴
    人乙○○對上訴人丁○○仍有72,636元之本票債權存在，本
    票債權尚未獲全數清償，有如前述，上訴人乙○○自無返還
    系爭本票之義務。故上訴人乙○○持系爭本票向本院聲請而
    取得97年度司票字第642 號本票裁定，並以之作為執行名義
    ，向本院聲請強制執行上訴人丁○○所有財產，於法自屬有
    據，本院所為執行程序亦無撤銷之可言。至於執行標的物之
    價值是否顯然逾越系爭本票債權甚鉅，而有超額查封之情事
    ，乃執行債務人即上訴人丁○○得否向本院民事執行處以執
    行程序不當為由，聲明異議之問題，而非本件實體判決所應
    審酌。從而，上訴人丁○○另請求上訴人乙○○應返還系爭
    本票、不得以本院97年度司票字第642 號裁定及其確定證明
    書為執行名義，聲請強制執行上訴人丁○○所有之財產、上
    訴人乙○○聲請本院97年度執字第2529號強制執行事件所為
    強制執行程序應予撤銷云云，為無理由，亦不應准許。原審
    就上開應准許部分，為上訴人丁○○敗訴之判決，尚有未洽
    ，上訴人丁○○上訴意旨就此部分指摘原判決不當，求予廢
    棄改判，為有理由。至於上開不應准許部分，原審為被上訴
    人乙○○勝訴之判決，經核並無違誤，上訴人丁○○上訴意
    旨就此部分仍執陳詞，指摘原判決不當，求予廢棄，為無理
    由，應予駁回。又原審所為上訴人乙○○敗訴判決部分，經
    核亦無違誤，上訴人乙○○上訴意旨就此部分仍執陳詞，指
    摘原判決不當，求予廢棄，為無理由，應駁回其上訴。
柒、本件事證已臻明確，兩造其餘之攻擊防禦及所提之證據方法
    ，經本院審酌後，認為均不足以影響本判決之結果，爰不再
    一一論駁，附此敘明。
捌、末按法院為終局判決時，應依職權為訴訟費用之裁判，民事
    訴訟法第87條第1 項定有明文。本件第一審關於命丁○○負
    擔訴訟費用1,200 元部分，及第二審關於上訴人丁○○上訴
    之訴訟費用1,500 元部分，本院依兩造勝敗比例酌定訴訟費
    用之負擔；第二審關於上訴人乙○○上訴之訴訟費用 3,150
    元部分，應由敗訴之上訴人乙○○負擔，爰判決如主文第五
    項所示。
玖、據上論結，本件上訴人丁○○之上訴為一部有理由，一部無
    理由，上訴人乙○○之上訴為無理由，依民事訴訟法第 450
    條、第449條第1 項、第79條、第78條、第87條第1項，判決
    如主文。
中    華    民    國    99    年    1    月    27    日
                  民二庭審判長法  官  曾文欣
                              法  官  柯月美

                              法  官  林中如
以上正本證明與原本無異。
本件判決不得上訴。
中    華    民    國    99    年    1    月    27    日
                              書記官  黃意雯
附表：
┌──┬───────┬──────┬──────┐
│編號│  發 票 日    │金額(新臺幣)│  到 期 日  │
├──┼───────┼──────┼──────┤
│1   │92年11月24日  │300,000 元  │96年11月24日│
└──┴───────┴──────┴──────┘

司法院資訊處製作；財團法人民間司法改革基金會備份。
